臺灣臺北地方法院民事裁定
111年度北簡字第4836號
原      告  莊啓源  
訴訟代理人  葉兆中律師
            陳彥佐律師
被      告  蔡坤益  
            蔡延五  

上列當事人間請求債務不履行損害賠償事件，本院裁定如下：
    主    文
本件移送臺灣新北地方法院。
    理    由
一、按訴訟之全部或一部，法院認為無管轄權者，依原告聲請或
    依職權以裁定移送於其管轄法院；訴訟，由被告住所地之法
    院管轄；其他因不動產涉訟者，得由不動產所在地之法院管
    轄，民事訴訟法第28條第1項、第1條第1項前段及第10條第2
    項分別定有明文；所謂其他因不動產涉訟，係指因不動產之
    物權或其分割或經界以外，與不動產有關之一切事項涉訟者
    而言（最高法院101年度台抗字第624號、104年度台抗字第5
    38號裁定參照）。又當事人得以合意定第一審管轄法院，民
    事訴訟法第24條第1 項雖定有明文，但此合意管轄之約束力
    ，僅及於合意管轄約定之當事人，而不及於第三者（最高法
    院97年度台抗字第110 號裁定意旨參照）。
二、經查，本件被告蔡坤益住所地在新北市○○區○○路00巷0號3樓
    、被告蔡延五住所地在新北市○○區○○路00巷0號，有被告個
    人基本資料查詢結果附卷可稽；且依原告起訴狀所載，原告
    依租賃契約債務不履行之法律關係先備位主張請求被告二人
    應賠償系爭租賃房屋裝潢損失新臺幣（下同）1,685,710元
    及拆除裝潢費用140,000元，共1,825,710元，而本件租賃之
    房屋所在地亦係在新北市○○區○○街0號，核屬因不動產物權
    或其分割或經界以外與不動產有關之事項而涉訟，則依民事
    訴訟法第1條第1項及依民事訴訟法第10條第2項規定之規定
    ，及考量調查證據之便利性及關聯性等，自應由臺灣新北地
    方法院管轄。至於原告與被告蔡延五所簽立之終止租賃契約
    協議書（下稱系爭協議書）第3條固約明：「系爭契約及本
    協議書如有爭議，以臺灣臺北地方法院為第一審管轄法院」
    ，有該協議書存卷可徵，惟該協議書既僅為原告與被告蔡延
    五所訂立，被告蔡坤益與原告間並無以本院為管轄法院之合
    意管轄約定，該約定之效力自不及於被告蔡坤益，本院就本
    件訴訟自不因此而有管轄權。玆原告向無管轄權之本院提起
    本件訴訟，顯係違誤，爰依職權將本件移送至臺灣新北地方
    法院。
三、茲依職權將本件移送於該管轄法院。
四、依民事訴訟法第28條第1項，裁定如主文。
中　　華　　民　　國　　111 　年　　3 　　月　　23　　日
                  臺灣臺北地方法院臺北簡易庭
                              法  官　李宜娟
以上正本證明與原本無異。
如不服本裁定，應於裁定送達後10日內向本庭提出抗告狀，並繳
納裁判費新臺幣1,000元。
中　　華　　民　　國　　111 　年　　3 　　月　　23　　日
                              書記官  官逸嫻